【裁判字號】    89,上易,1740
【裁判日期】    891109
【裁判案由】    傷害
【裁判全文】
臺灣高等法院臺南分院刑事判決      八十九年度上易字第一七四號  Ａ
      上  訴  人  臺灣嘉義地方法院檢察署檢察官
      被      告  乙  ○  ○
右上訴人因被告傷害案件，不服臺灣嘉義地方法院八十九年度易字第六七四號中華民
國八十九年八月二十四日第一審判決（起訴案號：臺灣嘉義地方法院檢察署八十九年
度偵字第四二二四號），提起上訴，本院判決如左：
      主      文
上訴駁回。
      事      實
一、乙○○於民國八十九年一月八日下午六時許，在嘉義縣朴子市○○○街八號，因
    細故與同事甲○○發生口角，竟萌普通傷害之犯意，持木棍毆打甲○○，致甲○
    ○頭皮撕裂傷（頭部外傷）三公分長、左上腹挫傷（擦傷三公分）、左上肢挫傷
    （靠肩部關節處血腫八×八公分、前臂擦傷六公分）、背部挫傷（左側紅腫二處
    ，各十五公分、十公分長）等傷害。
二、案經甲○○訴請臺灣嘉義地方法院檢察署檢察官偵查起訴。
      理      由
一、訊據被告乙○○對於右揭時、地持木棍毆傷告訴人甲○○之犯行，供認不諱，核
    與告訴人指訴之情節大致相符，並有驗傷診斷書二紙在卷足稽（雖驗傷診斷書有
    二紙，然以傷害案發當天之驗傷診斷書為準）。被告雖另辯稱係二人互毆，於原
    審並否認有打到告訴人之腹部云云。被告於偵查中即以二人互毆置辯，惟告知係
    因受傷輕微故無驗傷，然告訴人之傷勢多處，顯見毆打數次，若係二人互毆，焉
    有告訴人傷痕累累而被告卻僅輕微受傷之理，衡情以告訴人所指訴遭被告持木棍
    毆打一節，較為可信。又被告既以木棍毆擊告訴人，又豈能斷言告訴人之腹部未
    被毆擊，況驗傷診斷書上亦有載明告訴人之左上腹挫傷，是被告上開所辯，委無
    可採。本件罪證明確，被告之犯行洵堪認定，應予依法論科。
二、核被告所為，係犯刑法第二百七十七條第一項之罪。原審以被告罪證明確，因予
    適用刑法第二百七十七條第一項、第四十一條、罰金罰鍰提高標準條例第一條前
    段、第二條，並審酌被告之品性、犯罪之動機、手段、犯罪後之態度，尚未與告
    訴人為民事和解等一切情狀，量處被告有期徒刑四月，並諭知易科罰金之折算標
    準。本院經核原判決認事用法，並無不合，量刑亦稱妥適。檢察官依告訴人之請
    求上訴，指摘原判決量刑過輕，然依被告犯罪之情狀、告訴人所生之危害等以觀
    ，原審量處有期徒刑四月，尚稱妥適，因而檢察官之上訴，為無理由，自應予駁
    回。
據上論結，應依刑事訴訟法第三百六十八條，判決如主文。
本案經檢察官羅清溪到庭執行職務。
中    華    民    國      八十九      年      十一      月      九      日
                                  臺灣高等法院臺南分院刑事第四庭
                                      審判長法官  陳    義    仲
            法官  宋    明    蒼
                                            法官  蔡    崇    義
右正本證明與原本無異。
不得上訴。
                                      法院書記官  李    育    儒
中    華    民    國      八十九      年      十一      月    十四      日
附錄本案論罪科刑法條全文：
刑法第二百七十七條第一項
傷害人之身體或健康者，處三年以下有期徒刑，拘役或一千元以下罰金。


司法院資訊處製作；財團法人民間司法改革基金會備份。
